臺灣臺中地方法院刑事判決　　　　　　　　　　　　　九十一年度易字第六七三號
　　公　訴　人　臺灣台中地方法院檢察署檢察官
　　被　　　告　甲○○
右列被告因竊盜案件，經檢察官提起公訴（九十年度偵字第一四四二、三二六一號）
及移送併辦（九十一年度偵字第六七五九號），本院判決如左：
    主  文
甲○○連續竊盜，處有期徒刑陸月，如易科罰金，以參佰元折算壹日。
    事  實
一、甲○○曾於民國（下同）九十年間因竊盜案件，經臺灣高等法院臺中分院判處有
    期徒刑六月確定，尚未執行完畢。詎渠仍不知悔改，復基於概括犯意，意圖為自
    己不法之所有，於九十一年一月三日，連續在台中市○區○○路一段六二號立人
    國民中學附近，竊取李奕辰、戊○○、林錫祺、丙○○、辛○○、己○○所有之
    腳踏車各一部，共六部；在台中市○○路與福星北路（西苑國民中學）旁，竊取
    庚○○、壬○○、乙○○等人所有之腳踏車各一部，共三部。得手後，將前開腳
    踏車裝載於其向不知情之林芳瑛承租之ＱＧ─八二一五號自小貨車上。嗣於同日
    下午十六時許，甲○○駕駛前開自小貨車在台中市○○路與福星北路交岔路口附
    近，為行經該處之癸○○發覺形跡可疑，上前盤問，乃棄車逃逸。經警循線於同
    年一月十日零時許，在台中市○○路二六六之七號查獲。
二、案經台中市警察局、台中市警察局第六分局移請台灣臺中地方法院檢察署檢察官
    偵查起訴及移送併辦。
    理  由
一、訊據被告甲○○矢口否認有何竊盜犯行，辯稱：前開九部腳踏車是他租用ＱＧ─
    八二一五號自小貨車至台中市○○路向一位綽號「黑吉」之人買的，準備到台中
    市○○路跳蚤市場賣，前開腳踏車並非他所偷的云云。惟查：
（一）前開腳踏車係被害人李奕辰、辛○○、丙○○、己○○、乙○○、林錫祺、戊○○、壬○○、庚○○等人所有，於前開時地所失竊等情，業據証人丁○○（
      李奕辰之父）、辛○○、丙○○、己○○、乙○○、林錫祺、戊○○、壬○○
      、庚○○等人分別於警訊及本院審理時供明在卷，並有贓物認領保管收據九紙
      附卷可資佐證。被告於警訊中亦供稱前開九部腳踏車係他在一月三日當日駕駛
      ＱＧ─八二一五號自小貨車沿台中市北區再到西屯區一路竊盜之腳踏車，他將
      竊得之前開腳踏車放置在ＱＧ─八二一五號自小貨車上，並無共犯（九十一年
      度偵字第一四四二號偵查卷第九頁背面）。再前開ＱＧ─八二一五號自小貨車
      確係被告向林芳瑛所承租等情，亦據証人林芳瑛於警訊中供明在卷，並有租車
      契約書一紙附卷可稽。
（二）被告雖於本院審理時供稱前開九部腳踏車是他租用ＱＧ─八二一五號自小貨車
      至台中市○○路向一位綽號「黑吉」之人買的，準備到台中市○○路跳蚤市場
      賣，前開腳踏車並非他所偷的（九十一年三月二十五日審理筆錄）。惟渠於檢
      察官偵查中卻供稱前開腳踏車是九十一年一月三日十五時許在台中市○○路口
      與大雅路口附近，向友人「老仔」買的，預備轉賣到自由路附近跳蚤市場（九
      十一年度偵字第一四四二號偵查卷第二二頁）。「老仔」也是賣腳踏車的，他
      也會牽腳踏車到跳蚤市場去賣（九十一年度偵字第一四四二號偵查卷第二三頁
      ）。經本院質問其為何前後所述不一時，旋供稱他腳踏車是向「老仔」及「黑
      吉」買的，至於前開腳踏車則是向「黑吉」買的，向「老仔」買的並不是本件
      查獲的那九部腳踏車（九十一年三月二十五日審理筆錄）。然而被告於偵查中
      卻另供稱前開查獲之九部腳踏車有二、三部是向「老仔」買的，其他是向別人
      買的（九十一年度偵字第一四四二號偵查卷第三十頁）。足見被告前開辯解前
      後不一，尚不足採。況本件被告為警查獲時，其同時尚涉有施用毒品（海洛因
      ）案件，於警訊中亦供稱其所施用之毒品係向綽號「黑吉」購買，並稱「黑吉
      」是中等身材、膚白、短髮（九十一年度偵字第一四四二號偵查卷第九頁）。
      而被告於本院所形容販賣前開腳踏車之「黑吉」卻是「皮膚黑黑的」（九十一
      年三月二十五日審理筆錄）。益徵此綽號「黑吉」之人應係被告所杜撰。
（三）本件前開腳踏車係分別於九十一年一月三日在台中市○區○○路一段六二號立
      人國民中學附近，及台中市○○路與福星北路（西苑國民中學）旁所失竊等情
      ，業據証人丁○○（李奕辰之父）、辛○○、丙○○、己○○、乙○○、林錫
      祺、戊○○、壬○○、庚○○等人供明在卷。而被告係於同日下午十六時許，
      駕駛裝載前開腳踏車之前開自小貨車在台中市○○路與福星北路交岔路口附近
      ，為行經該處之癸○○發覺形跡可疑，上前盤問，而棄車逃逸等情，亦據証人
      癸○○於警訊（九十一年度偵字第一四四二號偵查卷第三八頁）及本院審理中
      （九十一年四月十七日審理筆錄）供明在卷。是被告應不可能於前開腳踏車失
      竊當日即購得前開被害人失竊之腳踏車。況苟前開腳踏車是被告所購得，何以
      被告於同日下午十六時許，駕駛裝載前開腳踏車之前開自小貨車在台中市○○
      路與福星北路交岔路口附近，為行經該處之癸○○發覺形跡可疑，上前盤問時
      ，即棄車逃逸？
    從而，被告前開所辯，尚不足採。本件事證明確，被告前開犯行洵堪認定。
二、核被告所為，係犯刑法第三百二十條第一項之竊盜罪。被告先後多次竊盜行為，
    時間緊接，所犯構成要件相同之罪名，顯係出於概括犯意而為，屬連續犯，爰依
    刑法第五十六條規定論以一罪，並加重其刑。爰審酌被告之曾因竊盜案件經查獲
    判刑，依然再犯、所竊取物品之價值尚非甚鉅、行竊之手段，及其犯罪後態度等
    一切情狀，量處如主文所示之刑，並諭知易科罰金之折算標準以資懲儆。
三、據上論斷，應依刑事訴訟法第二百九十九條第一項前段，刑法第二條第一項前段
    、第五十六條、第三百二十條第一項、刑法第第四十一條第一項前段，罰金罰鍰
提高標準條例第一條前段、第二條，判決如主文。
中      華      民      國      九十一  年      五      月      一      日
                                臺灣臺中地方法院刑事第一庭
                                    法  官  鄭文祺
右正本證明與原本無異。
如不服本判決，應於判決送達後十日內向本院提出上訴狀，上訴於臺灣高等法院臺中
分院( 須附繕本 )。
                                          書記官
中    華    民    國      九十一      年       五      月     六    日
附錄本案所犯法條
刑法第三百二十條第一項
意圖為自己或第三人不法之所有，而竊取他人之動產者，為竊盜罪，處五年以下有期
徒刑、拘役或五百元以下罰金。
